【裁判字號】    98,審交簡,102
【裁判日期】    980831
【裁判案由】    過失致死
【裁判全文】
臺灣桃園地方法院刑事判決           98年度審交簡字第102號
公  訴  人  臺灣桃園地方法院檢察署檢察官
被      告  甲○○
上列被告因過失致死等案件，經檢察官提起公訴（98年度偵字第
9085號），被告自白犯罪，本院認為宜以簡易判決處刑，爰不經
通常審判程序，逕以簡易判決處刑如下：
    主  文
甲○○服用酒類，不能安全駕駛動力交通工具而駕駛，處有期徒
刑柒月；又因過失致人於死，處有期徒刑壹年柒月；應執行有期
徒刑貳年。緩刑伍年，並應於緩刑期間內給付乙○○新臺幣陸拾
肆萬元（給付方式為：自民國九十八年九月十六日起，至民國九
十九年二月十六日止，按月於每月十六日給付新臺幣壹萬伍仟元
；自民國九十九年三月十六日起，按月於每月十六日給付新臺幣
壹萬元，直至全部清償為止，其中如有一期未按時給付，視為全
部到期）。
    事實及理由
一、犯罪事實：
    緣甲○○前於民國94年間，因酒醉駕車之公共危險案件，經
    本院以94年度桃交簡字第877 號判決判處罰金銀元21000 元
    確定，於94年9 月16日執行完畢，又於97年間，因酒醉駕車
    之公共危險案件，經本院以97年度桃交簡字第1009號判決判
    處拘役50日確定，於97年6 月19日易科罰金執行完畢（於本
    案皆不構成累犯）。詎其仍不知警惕，於97年10月21日凌晨
    3 時許，在設於桃園縣中壢市○○路某處之小吃店飲用啤酒
    6 罐後，其注意力及操控力均已有所障礙，顯已達不能安全
    駕駛之狀態，猶不顧參與道路交通公眾之安全，駕駛牌照號
    碼為U9-8969 號之自用小客車，沿桃園縣平鎮市○○路往中
    壢方向（由南往北）行駛，嗣於同日凌晨4 時50分許，行經
    桃園縣平鎮市○○路315 號（忠貞國小大門出入口）前、設
    有閃光黃燈號誌之行人穿越道時，本應注意車前狀況，並隨
    時採取必要之安全措施、且遇閃光黃燈表示「警告」，車輛
    應減速接近、注意安全、小心通過，行車速度亦應依速限標
    誌或標線之規定（該處速限為每小時50公里），並應注意行
    經行人穿越道，遇有行人穿越時，無論有無交通指揮人員指
    揮或號誌指示，均應暫停讓行人先行通過，而依當時天候晴
    、日間自然光線、道路為柏油路面、乾燥、無缺陷、無障礙
    物、視距良好等情形，並無不能注意之情事，竟因酒後駕車
    ，操控力及注意力已明顯下降，致未充分注意車前狀況，亦
    未減速接近，竟以時速約60至70公里之速度超速駕駛，且未
    注意車前狀況及暫停讓行人先行通過，貿然穿越行人穿越道
    ，適有欲穿越道路而行走於該行人穿越道之行人吳文治經過
    該處，致其煞避不及，而以其所駕車輛撞擊吳文治之身體，
    吳文治乃因此受有頭、背臀部裂、擦傷併顱骨骨折等傷害，
    經路人報警到場處理，且將吳文治送往壢新醫院急救，仍於
    到院前，因顱內出血併神經性休克死亡。嗣甲○○於肇事後
    經警對其施以酒精濃度測試，測得呼氣酒精濃度高達每公升
    1.08毫克，始悉上情。案經吳文治之配偶乙○○告訴暨臺灣
    桃園地方法院檢察署檢察官相驗後偵查起訴。
二、證據名稱：
(一)被告甲○○於警詢、偵查及本院準備程序中之自白。
(二)證人即為被告施以酒精濃度測試之員警柯明宏於偵查中之證
    述。
(三)證人林秀貞於警詢中之證述。
(四)告訴人乙○○於本院準備程序中之陳述。
(五)桃園縣政府警察局道路交通事故當事人酒精測定紀錄表、酒
    後生理協調平衡檢測紀錄表、刑法第185 條之3 案件測試觀
    察紀錄表、舉發道路交通事件管理通知單各1 份。
(六)臺灣省桃園縣區車輛行車事故鑑定委員會98年1月9日桃縣行
    字第0985200037號之行車事故案鑑定意見書1 份。
(七)道路交通事故現場圖、道路交通事故調查報告表 (一)、(二
    ) 各1 紙、現場照片17紙、員警職務報告2 份。
(八)壢新醫院急診病歷、診斷證明書、臺灣桃園地方法院檢察署
    勘驗筆錄、相驗屍體證明書、檢驗報告書各1 份。
(九)桃園縣平鎮市調解委員會97年刑調字第387號調解書1 份。
(十)臺灣高等法院被告前案紀錄表1 份。
三、核被告甲○○所為，分別係犯刑法第185條之3之服用酒類，
    不能安全駕駛動力交通工具而駕駛罪，及同法第276條第1項
    之過失致死罪。被告為汽車駕駛人，因酒醉駕車、行經行人
    穿越道不依規定讓行人優先通行致被害人吳文治死亡，應依
    道路交通管理處罰條例第86條第1項規定，就其所犯過失致
    死罪部分，加重其刑。另被告所犯上揭服用酒類不能安全駕
    駛動力交通工具而駕駛罪與過失致死罪，行為各別，罪名互
    殊，應予分論併罰。爰審酌被告前曾因酒後駕車之公共危險
    犯行2 次經本院分別判罰，竟不知悔改，猶無視於法禁，嚴
    重危及道路交通之安全，實缺乏尊重其他用路人生命、財產
    之觀念，今再犯本案，終致被害人死亡之結果，而造成難以
    彌補之遺憾，惟其業與被害人配偶乙○○達成和解並願分期
    賠償損害，兼衡被告之智識程度僅為國小畢業、生活狀況勉
    持、犯後坦承犯行，態度尚佳等一切情狀，分別量處如主文
    所示之刑，並定其應執行之刑。又查，被告前未曾因故意犯
    罪受有期徒刑以上刑之宣告，有臺灣高等法院被告前案紀錄
    表1 份附卷足憑，其因疏失致生交通事故而罹刑典，惟於事
    後坦承犯行，深具悔意，並已與被害人家屬達成調解，經此
    教訓，應能知所警惕，信無再犯之虞，本院認其所受之刑之
    宣告以暫不執行為適當，復參以被害人配偶乙○○亦表示願
    意給予被告緩刑之機會，並於本院調查程序中當庭表示同意
    被告以如主文所示分期付款方式履行調解內容，分別有桃園
    縣平鎮市調解委員會97年刑調字第387 號調解書及本院98年
    8 月18日準備程序筆錄各1 份在卷可參，本院斟酌上開各項
    情狀，爰依刑法第74條第1 項第1 款規定，宣告如主文所示
    之緩刑期間，並認於被告緩刑期間課予上開負擔，乃為適當
    ，爰併依同法第74條第2 項第3 款規定，併予宣告緩刑期間
    被告應支付被害人配偶如主文所示之賠償金額。
四、依刑事訴訟法第449 條第2 項、第3 項、第450 條第1 項，
    刑法第185 條之3 、第276 條第1 項、第51條第5 款、第74
    條第1 項第1 款、第2 項第3 款，道路交通管理處罰條例第
    86 條 第1 項，刑法施行法第1 條之1 第1 項、第2 項前段
    ，逕以簡易判決處刑如主文。
五、本件依刑事訴訟法第455 條之1 第2 項規定，被告、檢察官
    均不得上訴。
中    華    民    國    98    年    8     月    31    日
                      刑事庭  法  官  林靜梅
備註：
一、依刑法第74條第4 項之規定，上開本院所命被告給付之內容
    得為民事強制執行名義。
二、依刑法第75條之1 第1 項第4 款之規定，被告違反本院所定
    前開命其所為之事項情節重大，足認原宣告之緩刑難收預期
    效果，而有執行刑罰之必要者，得撤銷緩刑之宣告。
以上正本證明與原本無異。
                              書記官  施春祝
中    華    民    國    98    年    8     月    31    日
附錄本案論罪科刑法條：
中華民國刑法第185 條之3
服用毒品、麻醉藥品、酒類或其他相類之物，不能安全駕駛動力
交通工具而駕駛者，處1 年以下有期徒刑、拘役或科或併科15萬
元以下罰金。
中華民國刑法第276 條第1 項
因過失致人於死者，處2 年以下有期徒刑、拘役或2 千元以下罰
金。


司法院資訊處製作；財團法人民間司法改革基金會備份。
